臺灣臺北地方法院刑事判決　　　　　　 100年度易字第2025號
公　訴　人　臺灣臺北地方法院檢察署檢察官
被　　　告　李建忠
上列被告因毒品危害防制條例案件，經檢察官提起公訴（100年
度毒偵字第1350號），被告於準備程序中就被訴事實為有罪之陳
述，經本院裁定進行簡式審判程序，判決如下：
    主  文
李建忠施用第二級毒品，累犯，處有期徒刑月，如易科罰金，
以新臺幣壹仟元折算壹日。扣案之第二級毒品甲基安非他命殘渣
袋拾肆個（袋內殘渣量微無法計重）、藥鏟柒支及吸食器壹組，
均沒收銷燬之，扣案之夾鍊袋個，均沒收之。
    事  實
一、李建忠前因殺人未遂案件，經臺灣高等法院以94年度重上更
    （三）字第42號判決判處有期徒刑3 年，並由最高法院以94
    年度台上字第5049號刑事判決駁回上訴而確定，經入監執行
    後，於民國95年5 月24日縮刑期滿執行完畢。
二、又曾因犯施用毒品案件，經臺灣板橋地方法院以96年度毒聲
    字第2880號裁定送觀察、勒戒後，認無繼續施用毒品之傾向
    ，於97年4 月14日執行完畢釋放出所，並由臺灣板橋地方法
    院檢察署檢察官於同日以96年度毒偵字第8895號為不起訴處
    分確定。
三、詎其仍不知悔改，基於施用第二級毒品甲基安非他命之犯意
    ，於100 年4 月20日上午11時許，在新北市○○區○○街32
    巷23號之居處內，以將甲基安非他命放入玻璃球內燒烤之方
    式，施用第二級毒品甲基安非他命1 次。嗣於同年4 月23日
    上午11時許，為警在上址當場查獲，並扣得李建忠所有之吸
    食器1 組、甲基安非他命殘渣袋14個（起訴書誤載為13個）
    、藥鏟7 支及分裝袋1 包（內含夾鍊袋3 個）等物，且經李
    建忠同意採集其尿液送驗結果呈安非他命類陽性反應，始悉
    上情。
四、案經新北市政府警察局金山分局報告臺灣臺北地方法院檢察
    署檢察官偵查後起訴。
    理  由
一、本件被告李建忠所犯為毒品危害防制條例第10條第2 項之施
    用第二級毒品罪，非死刑、無期徒刑、最輕本刑為3 年以上
    有期徒刑之罪，或高等法院管轄第一審之案件，被告於本院
    準備程序進行中，就被訴事實為有罪之陳述，經本院認合於
    刑事訴訟法第273 條之1 第1 項之規定，裁定進行簡式審判
    程序，合先敘明。
二、訊據被告對上開事實，於警詢、偵訊、本院準備程序及簡式
    審判程序中均坦承不諱（見100 年度毒偵字第1350號卷第6
    至10頁、第34至36頁、本院卷第37至41頁），且其為警查獲
    後採集之尿液（檢體編號：P0000000號）經送台灣檢驗科技
    股份有限公司以EIA 酵素免疫分析法、GC/MS 氣相層析質譜
    儀法初步及確認檢驗後，呈安非他命、甲基安非他命陽性反
    應，有該公司100 年5 月20日濫用藥物檢驗報告及新北市政
    府警察局勘查同意採證書、尿液代碼對照表在卷可稽（見上
    開偵查卷23至24頁），此外，復有新北市政府警察局金山分
    局搜索扣押筆錄、扣押物品目錄表、扣押物品收據、照片6
    張在卷可參（見同上偵查卷第18至22頁、第25至27頁）及被
    告所有之吸食器1 組、殘渣袋14個、藥鏟7 支及分裝袋1 包
    扣案可佐，足認被告前揭自白與事實相符，應堪採信。又本
    件被告前因施用毒品案件，經臺灣板橋地方法院裁定令入勒
    戒處所觀察勒戒後，認無繼續施用毒品之傾向，已於97年4
    月14日執行完畢，並經臺灣板橋地方法院檢察署檢察官為不
    起訴處分確定等情，有臺灣高等法院被告前案紀錄表附卷可
    佐，其於前揭觀察勒戒執行完畢釋放後5 年內，再犯本件施
    用毒品之犯行，事證明確，自應依法論科。
三、按甲基安非他命係毒品危害防制條例第2 條第2 項第2 款所
    定之第二級毒品，不得非法持有、施用，核被告所為，係犯
    毒品危害防制條例第10條第2 項之施用第二級毒品罪。被告
    持有之低度行為，應為其施用之高度行為所吸收，不另論罪
    。另被告有事實欄一、所載前科執行情形，有臺灣高等法院
    被告前案紀錄表在卷可參，其受徒刑執行完畢後，5 年內故
    意再犯有期徒刑以上之本罪，為累犯，應依刑法第47條第1
    項之規定加重其刑。另按，犯毒品危害防制條例第10條之罪
    ，供出毒品來源，因而查獲其他正犯或共犯者，減輕或免除
    其刑，同條例第17條第1 項定有明文。經查，本案被告於警
    詢時供出其於本次所施用之第二級毒品甲基安非他命之來源
    係游政宏所提供，並帶同警方至新北市○○區○○街32巷23
    號旁之空地查獲游政宏等情，有被告於100 年4 月24之警詢
    筆錄存卷可佐（見100 年度毒偵字第1350號卷第6 至10頁）
    ，並有臺灣臺北地方法院檢察署檢察官100 年度偵字第9593
    號聲請簡易判決處刑書、本院100 年度簡字第2616號刑事簡
    易判決及新北市政府警察局金山分局100 年4 月24日新北警
    金刑字第1000007967號移送書附卷可參（本院卷第17至18頁
    、第21至22頁、第45至46頁），足見游政宏確係被告施用第
    二級毒品甲基安非他命來源。從而，被告就其所犯施用第二
    級毒品之犯行，供出毒品來源，與警員因而破獲游政宏之該
    其他正犯間，具有先後且相當之因果關係，而符合毒品危害
    防制條例第17條第1 項規定，惟綜觀其犯罪情節、犯罪所生
    之危害及其指述之來源所能防止杜絕毒品氾濫之程度等情狀
    ，本院認尚不足以免除其刑，是依毒品危害防制條例第17條
    第1 項規定，就本案所犯之罪減輕其刑，並依法先加後減之
    。爰審酌被告犯本案施用第二級毒品甲基安非他命犯行，誠
    屬不該，惟考量施用毒品行為於本質上係屬自我戕害行為，
    並未對社會造成直接損害，反社會性之程度應屬較低，且被
    告坦承犯行，態度良好等一切情狀，量處如主文所示之刑，
    並諭知易科罰金之折算標準。
四、扣案之吸食器1 組、殘渣袋14個、藥鏟7 支，其中吸食器1
    組（內含吸食器3 支）、藥鏟7 支經隨機取樣2 支、殘渣袋
    14個經隨機取樣5 個檢驗，經鑑驗其內均有第二級毒品甲基
    安非他命成分殘留，所殘留之毒品成分與檢品均無法析離，
    有法務部調查局100 年8 月26日調科壹字第10000472450 號
    鑑定書1 份在卷可憑（見本院卷第61頁），且分係被告所有
    供施用第二級毒品甲基安非他命所剩之物及所用之物，業據
    被告於供承明確（見本院卷第39頁反面），均應依毒品危害
    防制條例第18條第1 項前段之規定，諭知沒收銷燬。至分裝
    袋1 包，內含夾鍊袋3 個，均為用於包裹毒品之外包裝，以
    防毒品裸露、潮濕，便於攜帶施用，均為被告吸食甲基安非
    他命所用，且為被告所有一情，為被告供承在卷（見本院卷
    第39頁反面），爰均依刑法第38條第1 項第2 款規定宣告沒
    收之。
據上論斷，應依刑事訴訟法第273 條之1 第1 項、第299 條第1
項前段，毒品危害防制條例第10條第2 項、第17條第1 項、第18
條第1 項前段，刑法第11條前段、第47條第1 項、第41條第1 項
前段、第38條第1 項第2款，判決如主文。
本案經檢察官陳仕蘭到庭執行職務。
中    華    民    國   100    年    9     月    6     日
                  刑事第十九庭  法  官  林佑珊
上正本證明與原本無異。
如不服本判決應於收受送達後10日內向本院提出上訴書狀，並應
敘述具體理由；其未敘述上訴理由者，應於上訴期間屆滿後20日
內向本院補提理由書（均須按他造當事人之人數附繕本）「切勿
逕送上級法院」。
                                書記官  陳宏璋
中    華    民    國   100    年    9     月    7     日
附錄論罪科刑法條：
毒品危害防制條例第10條第2項
施用第二級毒品者，處3年以下有期徒刑。